# 请教陈版主：大宗商品销售嵌入衍生金融工具

提问人：wsheaven 时间：2022-07-09 00:09:44
请教陈版主：大宗商品销售嵌入衍生金融工具。
证监会于 2021 年底发布了《监管规则适用指引——会计类第 2 号》，2-4中明确指出：与定价挂钩的商品或原材料价值相关的变动（如定价挂钩不受双方控制的商品或原材料价格指数，因指数变动导致的价款变化）不属于可变对价，企业应将其视为合同对价中嵌入一项衍生金融工具进行会计处理，通常应按所挂钩商品或原材料在客户取得相关商品控制权日的价格计算确认收入，客户取得相关商品控制权后上述所挂钩商品或原材料价格后续变动对企业可收取款项的影响，应按照金融工具准则有关规定进行处理，不应计入交易对价。
某上市公司主营业务为销售阴极铜，同时在期货盘面进行套期保值，且该套期保值属于现金流量套期。公司销售阴极铜时，先暂估销售收入，下个月与客户正式完成点价。根据《监管规则适用指引——会计类第 2 号》，上述合同属于带有价格调整条款的销售合同，价格调整条款嵌入了一项衍生金融工具。公司目前的做法是，在确认收入的同时确认一项衍生金融工具，月末对该衍生工具确认公允价值变动损益，下个月与客户正式完成点价后，按照点价价格得出实际销售金额，再与之前的暂估收入进行调整，该部分调整金额记入了投资收益科目；与此同时，完成点价时，公司在期货盘面进行平仓，期货盘面公允价值变动计入其他综合收益。
观点一认为：销售时确认的衍生金融工具的公允价值变动损益计入了损益，而期货盘面公允价值变动计入其他综合收益，两方不对称；且公司已在期货盘面进行套期保值来锁定未来价格的变化。因此，认为在确认收入的时不确认衍生金融工具。
观点二认为：销售时应确认衍生金融工具，并确认后续公允价值变动，认为期货盘面虽有套期保值，但价格调整条款形成的衍生金融工具与套期保值无对应关系，公司目前的做法并无问题。
请问陈老师上述观点哪种正确？
盼陈老师回复，非常谢谢！

回答人：chenyiwei
应采用观点二。另外，在本案例中，似乎不采用套期会计，直接将期货的公允价值变动计入损益，更加恰当，可以避免现货和期货两边的错配。

提问人：wsheaven 时间：2022-07-12 00:05:48
陈老师，您这里提及的不采用套期会计，是指商品交付前采用套期会计，商品交付以后到点价阶段不采用套期会计吗？此处监管指引未明确处理方式，盼陈老师进一步回复

回答人：chenyiwei
建议全过程都不采用套期会计。就把现货按存货准则核算（历史成本），期货作为一项衍生金融资产或衍生金融负债。